臺灣高等法院臺中分院刑事判決　94年度上訴字第1392號
上　訴　人
即　被　告　乙○○
選任辯護人　丙○○　律師
上列上訴人因違反槍砲彈藥刀械管制條例案件，不服臺灣臺中地
方法院 94年度訴字第684號中華民國九十四年五月十六日第一審
判決（起訴案號：臺灣臺中地方法院檢察署94年度偵字第1794號
），提起上訴，本院判決如下：
    主　　  文
上訴駁回。
    事　　  實
一、乙○○明知可發射子彈具有殺傷力之改造玩具手槍，係槍砲
    彈藥刀械管制條例所管制之槍砲，未經許可不得持有，其於
    民國 (下同 )九十三年二月初，受不詳姓名綽號「阿明」之
    友人所託，代為購買槍枝，而代向友人徐嘉政（業經本院判
    處有期徒刑五年六月，併科罰金新臺幣【下同】十二萬元）
    洽購，待徐嘉政購得仿ＢＥＲＥＴＴＡ廠Ｍ九型半自動手槍
    製造之改造玩具手槍二枝後，乙○○之友人「阿明」因故無
    法聯繫，經徐嘉政一再催促，乙○○之叔父潘誌浴（業經本
    院判刑確定）同意以三十萬元向徐嘉政購買前開改造玩具手
    槍二枝，乙○○進而與潘誌浴共同基於未經許可持有可發射
    子彈具有殺傷力之改造玩具手槍之犯意聯絡，由潘誌浴交付
    三十萬元予乙○○，再由乙○○於同年二月間某日，南下屏
    東縣潮州鎮○○街二○巷十九號徐嘉政住處，交付現款，再
    由徐嘉政前往屏東縣潮州鎮城隍廟附近「阿呆」住處，交付
    二十六萬元，拿取前開改造玩具手槍二枝，旋持往同鎮○○
    路附近「全家福鞋店」門口，交付該改造玩具手槍二枝予乙
    ○○持有，乙○○即於同日攜回臺中縣潭子鄉○○路○段二
    九九巷二○號潘誌浴住處，交付予潘誌浴。潘誌浴於取得前
    開改造玩具手槍二枝後，另由簡士發（經本院判處有期徒刑
    一年六月，併科罰金十萬元）夥同不詳姓名、年籍綽號「阿
    義」之成年男子於九十三年四、五月間某日，在臺中縣潭子
    鄉○○路○段二九九巷二○號潘誌浴住處，提供子彈與潘誌
    浴以抵償二十三萬元債務。二日後簡士發在臺中縣潭子鄉○
    ○街○段公廳巷三十一號簡士發住處再向潘誌浴借用上開改
    造玩具手槍二枝及子彈。嗣於同年八月二十一日凌晨一時許
    ，在臺中縣潭子鄉○○街○段公廳巷三一號旁菜園內，為南
    投縣政府警察局、內政部警政署刑事警察局偵四隊三組、海
    岸巡防署臺中查緝隊及南投憲兵隊員警，共同查獲前開可發
    射子彈具有殺傷力之仿ＢＥＲＥＴＴＡ廠Ｍ九型半自動手槍
    製造之改造玩具手槍二枝（槍枝管制編號分別為00000
    00000及0000000000號）及具有殺傷力之制
    式子彈六顆。另於同年月二十日上午七時四十五分許，在臺
    中縣潭子鄉○○路○段二九九巷二○號潘誌浴住處，扣得瓦
    斯空氣長槍一支（含彈匣一個）、ＢＢ彈衝鋒槍一支（含彈
    匣一個）、瓦斯鋼瓶座一座、瓦斯管一條、ＢＢ彈一罐等物
    ，始循線查獲乙○○，乙○○並於警詢時供出前開改造玩具
    手槍二枝之來源係向徐嘉政購得，因而查獲徐嘉政。
二、案經南投縣政府警察局南投分局報告臺灣臺中地方法院檢察
    署檢察官偵查起訴。
    理 　　 由
一、右開犯罪事實業據被告乙○○於原審及本院審理中坦承不諱
    ，核與證人潘誌浴於警詢時供述情節相符 (被告及選任辯護
    人對證人潘誌浴之證述未於本院言詞辯論終結前聲明異議，
    本院審酌該陳述作成時之情況，並無不當，自得為證據 )，
    並有前開可發射子彈具有殺傷力之改造玩具手槍二枝扣案可
    證，且扣案槍枝經送鑑定結果，認送鑑手槍壹枝（槍枝管制
    編號0000000000號），係由仿ＢＥＲＥＴＴＡ廠
    Ｍ九型半自動手槍製造之玩具手槍換裝土造金屬滑套及土造
    金屬槍管改造而成之改造手槍，機械性能良好，可擊發口徑
    九ＭＭ制式子彈，認具殺傷力；另壹枝（槍枝管制編號00
    00000000），係由仿ＢＥＲＥＴＴＡ廠Ｍ九型半自
    動手槍製造之玩具手槍換裝土造金屬滑套及土造金屬槍管改
    造而成之改造手槍，機械性能良好，可擊發口徑九ＭＭ制式
    子彈，均具殺傷力等情，有內政部警政署刑事警察局九十三
    年九月十日刑鑑字第○九三○一八二九一七號槍彈鑑定書一
    紙在卷可稽，足認被告自白與事實相符，堪予採信。本件事
    證明確，被告犯行應堪認定。
二、按槍砲彈藥刀械管制條例第十一條第四項業於九十四年一月
    二十六日修正公布為同條例第八條第四項之罪，並於同年月
    二十八日施行，依修正前第十一條第四項未經許可持有可發
    射子彈具有殺傷力之槍枝罪，其法定本刑為「一年以上七年
    以下有期徒刑，併科新臺幣七百萬元以下罰金」，修正後同
    條例第八條第四項規定之法定本刑則提高為「三年以上十年
    以下有期徒刑，併科新臺幣七百萬元以下罰金」，比較修正
    前後法律，以修正前之規定有利於被告，應適用修正前同條
    例第十一條第四項規定處斷，核被告所為，係犯修正前槍砲
    彈藥刀械管制條例第十一條第四項未經許可，持有可發射子
    彈具有殺傷力改造手槍罪。被告與潘誌浴就持有可發射子彈
    具有殺傷力之改造玩具手槍犯行間，有犯意聯絡及行為分擔
    ，為共同正犯。又被告乙○○就上開槍枝係自案外人徐嘉政
    購得一節，業據被告於警詢時陳述甚明，而案外人徐嘉政因
    販賣可發射子彈具有殺傷力之改造手槍罪，業經本院判處有
    期徒刑五年六月，併科罰金十二萬元，有台灣台中地方法院
    九十三年度訴字第二二六○號及本院九十三年度上訴字第二
    ○八七號判決書各一份在卷可佐，被告犯槍砲彈藥刀械管制
    條例之罪，於偵查中自白，並供述槍枝之來源，因而查獲案
    外人徐嘉政，應依依槍砲彈藥刀械管制條例第十八條第四項
    規定減輕其刑。原審審酌被告犯罪之動機、目的、持有槍枝
    對社會治安潛在威脅甚鉅、惟並無證據足認曾持之犯罪，事
    後坦承犯行，犯後態度良好等一切情狀，依槍砲彈藥刀械管
    制條例第十一條第四項（修正前）、第十八條第四項、刑法
    第十一條前段、第二條第一項但書、第二十八條、第四十二
    條第二項、罰金罰鍰提高標準條例第二條，判處有期徒刑一
    年，併科罰金新台幣捌萬元，並諭知罰金易服勞役之折算標
    準，扣案仿ＢＥＲＥＴＴＡ廠Ｍ九型半自動手槍製造之改造
    玩具手槍二枝（槍枝管制編號0000000000、00
    00000000號），係違禁物，依刑法第三十八條第一
    項第一款規定宣告沒收，其餘扣案物與被告犯罪無涉，爰不
    予宣告沒收，核其認事、用法、量刑均無不當，被告上訴請
    求宣告緩刑並無理由，應予駁回。
三、據上論斷，應依刑事訴訟法第三百六十八條，判決如主文。
本案經檢察官甲○○到庭執行職務。
中　　華　　民　　國　　94　　年　　9 　　月　　2 　　日
              刑事第九庭  審判長法　官　陳　筱　珮
              　　　　　　　　　法　官　張　國　忠
              　　　　　　　　　法　官　康　應　龍
上列正本證明與原本無異。
如不服本判決應於收受送達後十日內向本院提出上訴書狀，其未
敘述上訴之理由者並得於提起上訴後十日內向本院補提理由書（
均須按他造當事人之人數附繕本）。
　　　　　　　　　　　　　　　　書記官　許　書　瑜
中　　華　　民　　國　　94　　年　　9 　　月　　2 　　日
                                                      Ｒ
